【裁判字號】    99,聲再,38
【裁判日期】    990730
【裁判案由】    聲請再審
【裁判全文】
臺灣高雄地方法院刑事裁定              99年度聲再字第38號
聲  請  人
即受判決人  甲○○
上列聲請人因違反律師法案件，對於本院民國96年1 月23日95年
度簡上字第651 號確定判決，聲請再審，本院裁定如下：
    主  文
再審之聲請駁回。
    理  由
一、本件再審聲請意旨如附件「第六次聲請刑事再審及調查證據
    補充理由狀」、「第七次聲請刑事再審狀」所載。
二、按有罪之判決確定後，為受判決人之利益聲請再審，必其聲
    請之理由合於刑事訴訟法第420條第1項各款所定情形之一，
    或第421 條有足生影響於判決之重要證據漏未審酌者，始准
    許之。又法院認為無再審理由者，應以裁定駁回之，且不得
    更以同一原因聲請再審，同法第434 條亦有明文。又刑事訴
    訟法第420條第1項第 6款所謂發現新證據，係指該證據於事
    實審法院判決前已經存在，為法院、當事人所不知，不及調
    查斟酌，至其後始行發見，且就證據本身形式上觀察，固不
    以絕對不須經過調查程序為條件，但必須顯然可認為足以動
    搖原有罪確定判決，而為受判決人無罪、免訴、免刑或輕於
    原判決所認罪名之判決者為限。故受理聲請再審之最後事實
    審法院，應就聲請再審理由之所謂「新證據」，是否具備事
    實審判決前已經存在，為法院、當事人所不知，事後方行發
    見之「嶄新性」，及顯然可認足以動搖原有罪確定判決，應
    為無罪、免訴、免刑或輕於原判決罪名之「顯然性」二要件
    ，加以審查，為判斷應否准予開始再審之準據（最高法院85
    年度臺抗字第 308號、93年度臺抗字第98號判決意旨參照）
    。
三、經查：
  (一)聲請意旨以原確定判決未注意告發人親手所寫民事答辯狀93
    年度雄小字第1351號稱：「訴訟有關事項均係集體作為並署
    名，絕非起訴人（即被告）單獨完成」，即可證起訴前撰狀
    及到庭告發等事項，均係該自救會會員集體作為並署名，被
    告並未犯該判決所指訴之罪部分，已經聲請人數次援引為聲
    請再審之理由，並經本院96年度聲再字第3 號、99年度聲再
    字第16號裁定略以：「聲請人認其未替自救會代辦訴訟事件
    等節，所提憑證為上開撰狀為全體債權人署名，證人張朝銘
    於本院95年度雄小字第1351號案件所提準備書狀，載明『訴
    訟有關事項均係集體作為並署名，絕非起訴人（即本案被告
    ）單獨完成』等語，惟前開證據均於原審審判中即已存在，
    且為法院及當事人所知悉，並經法院予以調查審酌，非判決
    後始行發現，則該證據自與提出再審所要求之『嶄新性』要
    件不合」，予以駁回而均為實體上之裁判，有上揭裁定附卷
    可稽，聲請人復以同一原因事實及原已存在非屬新證據又聲
    請再審，再審之程序顯然違背規定。
  (二)至聲請意旨另以原確定判決有關證據能力、事實認定、法律
    適用均有違背法令之處，惟此僅係就原確定判決取捨證據、
    認定事實之職權行使再行爭執，而與刑事訴訟法第420 條第
    1 項第6 款無涉，亦非適法之再審理由。
四、綜上，本件聲請人所舉上開部分再審事由，核與刑事訴訟法
    第420條第1項第 6款並不相符；另部分再審事由，係更以同
    一理由重複聲請再審，於法均有未洽。從而，本件再審之聲
    請，應予駁回。
據上論斷，應依刑事訴訟法第433 條、第434 條第1 項，裁定如
主文。
中    華    民    國    99    年    7     月    30    日
                  刑事第十八庭  審判長法  官   李東柏
                                      法  官   周佳佩
                                      法  官   王  琁
以上正本證明與原本無異
如不服本裁定，應於收受送達後5 日內向本院提出抗告狀。
中    華    民    國    99    年    8     月    4    日
                                      書記官   林修弘

司法院資訊處製作；財團法人民間司法改革基金會備份。
